臺灣臺北地方法院民事簡易判決
109年度店簡字第1873號
原      告  歐陽弘  

被      告  羅福成  
訴訟代理人  林子平  
            陳建宏  
上列當事人間請求侵權行為損害賠償事件，本院於民國110年10
月22日言詞辯論終結，判決如下： 
　　主　　　文
被告應給付原告新臺幣壹拾壹萬參仟壹佰捌拾伍元，及自民國一
○九年十一月十九日起至清償日止，按週年利率百分之五計算之
利息。
訴訟費用（減縮部分除外）新臺幣壹仟貳佰貳拾元由被告負擔。
本判決得假執行。但被告如以新臺幣壹拾壹萬參仟壹佰捌拾伍元
為原告預供擔保，得免為假執行。 
    事實及理由
一、按訴狀送達後，原告不得將原訴變更或追加他訴，但減縮應
    受判決事項之聲明者，不在此限。民事訴訟法第255條第1項
    第3款定有明文。查，原告原請求被告給付新臺幣（下同）3
    45,750元及利息。嗣於民國110年10月22日言詞辯論時當庭
    減縮為如主文第1項所示，核屬減縮應受判決事項之聲明，
    應予准許。
二、原告主張被告於109年9月29日23時47分許，駕駛車牌0000-0
    0號自用小客車，在新北市○○區○○路0段000號前，因未注意
    車前狀況之過失，撞損原告所有車牌000-0000號自用小客車
    （下稱A車）。A車經送修，修復費用為348,450元（含零件
    費用168,850元、工資179,600元），經考量零件折舊因
    素及被告保險公司即第三人富邦產物保險股份有限公司（下
    稱富邦產險）出面向車廠修繕之優惠，認被告就A車應賠償1
    13,185元（含計算折舊後之零件費用16,885元、折扣後工資
    96,300元）等情，業據提出新北市政府警察局道路交通事故
    初步分析研判表、當事人登記聯單、現場圖、現場照片、富
    貿汽車有限公司報價單、A車同型號車輛網路介紹資料、行
    車執照、A車車輛及車損照片為證（本院卷第15至37、91至1
    05、141至143頁），並經本院依職權調取公路監理電子閘門
    資料核閱屬實（本院卷第63至66頁）。而被告亦就不爭執本
    件肇事責任及修繕項目，僅表示由富邦產險出面向維修廠商
    接洽有較優惠價格，原告亦接受上開價格並為減縮（本院卷
    第148頁），堪信原告之主張為可採。
三、從而，原告依侵權行為之法律關係，請求被告給付113,185
    元，及自起訴狀繕本送達翌日即109年11月19日（本院卷第5
    7頁送達證書）起至清償日止，按週年利率5%計算之利息，
    為有理由，應予准許。　　
四、本件係適用簡易程序為被告敗訴之判決，爰依民事訴訟法第
    389條第1項第3款規定，依職權宣告假執行；並依同法第392
    條第2項依職權為被告如預供擔保，得免為假執行之宣告。
五、訴訟費用負擔之依據：民事訴訟法第78條。並依職權確定本
    件訴訟費用額為1,220元（即減縮後裁判費）如主文第2項所
    示。　
中　　華　　民　　國　　110 　年　　11　　月　　5 　　日
                  新店簡易庭法  官　林志煌
上正本證明與原本無異。
對於本件判決如有不服，應於收受送達後20日內向本院提出上訴
書狀，上訴於本院合議庭，並按他造當事人之人數附具繕本。
如委任律師提起上訴者，應一併繳納上訴審裁判費。
中　　華　　民　　國　　110 　年　　11　　月　　5 　　日
                            書記官  陳柏志